臺灣屏東地方法院刑事判決
110年度易字第919號
公  訴  人  臺灣屏東地方檢察署檢察官
被      告  劉文忠



上列被告因毀損案件，經檢察官提起公訴（110年度偵字第7508
號），本院判決如下：
    主  文
劉文忠犯毀損他人物品罪，處拘役拾日，如易科罰金，以新臺幣
壹仟元折算壹日。又犯毀損他人物品罪，處拘役貳拾日，如易科
罰金，以新臺幣壹仟元折算壹日。應執行拘役貳拾伍日，如易科
罰金，以新臺幣壹仟元折算壹日。
    事  實
一、劉文忠之妻與潘正義比鄰分住在屏東縣○○市○○路0巷00○00號
    （起訴書誤載為屏東縣○○市○○路0巷0○00號，業經公訴檢察
    官當庭更正）及同路巷14之19號。詎劉文忠與潘正義平時關
    係不睦，竟基於毀損之犯意，分別為以下犯行：
　㈠於民國110年5月11日13時20分許，在潘正義位在屏東縣○○市○
    ○路0巷00○00號（起訴書誤載為屏東縣○○市○○路0巷0○00號，
    業經公訴檢察官當庭更正）住處前之停車棚，以不詳方式，
    將潘正義架設於停車棚上方之棚架拉繩割斷，致該棚架拉繩
    斷開受損，足生損害於潘正義。
　㈡於110年7月12日14時35分許，在潘正義之上址住處前，撿拾
    路邊石頭1顆，砸向潘正義上址住處之玻璃大門，致該玻璃
    大門破裂損壞，足生損害於潘正義。
二、案經潘正義訴由屏東縣政府警察局屏東分局報告臺灣屏東地
    方檢察署檢察官偵查起訴。
    理  由
壹、程序事項
　　被告以外之人於審判外之言詞或書面陳述，除法律有規定者
    外，不得作為證據，刑事訴訟法第159條第1項固定有明文；
    惟按被告以外之人於審判外之陳述，雖不符前4條之規定，
    而經當事人於審判程序同意作為證據，法院審酌該言詞陳述
    或書面陳述作成時之情況，認為適當者，亦得為證據，同法
    第159條之5第1項亦有明文。查本判決後述資以認定本案而
    具傳聞性質之證據，檢察官、被告劉文忠均同意有證據能力
    （見院卷第84頁），基於尊重當事人對於傳聞證據之處分權
    ，及證據資料愈豐富，愈有助於真實發現之理念，復經本院
    審酌該等證據之作成情況，核無違法取證或其他瑕疵，並與
    本案均具關聯性，認為以之作為證據為適當，依上開法文規
    定，自具證據能力。
貳、實體事項
一、認定被告犯罪事實之證據及理由
　　訊據被告固坦承其妻與告訴人潘正義比鄰而居之事實，惟矢
    口否認有何毀損他人物品犯行，辯稱：我沒有於如事實欄㈠
    、㈡所示時間、地點割斷告訴人架設於停車棚上方之棚架拉
    繩或砸破告訴人上址住處之玻璃大門云云。經查：
　㈠被告之妻與告訴人比鄰分住在屏東縣○○市○○路0巷00○00號及
    同路巷14之19號，且被告與告訴人平時關係不睦等情，業據
    被告供述綦詳（見院卷第60、61頁），核與證人即告訴人潘
    正義於警詢、偵查及本院審理時證述相符（見警卷第15、16
    頁，偵卷第31至34頁，院卷第132至139頁），此部分事實，
    首堪認定。
　㈡如事實欄㈠部分：
　　⒈告訴人架設於其上址住處前停車棚上方之棚架拉繩於110年
      5月11日13時20分許遭某成年男子以不詳方式割斷，致該
      棚架拉繩斷開受損等事實，業據證人即告訴人潘正義於警
      詢及本院審理時證述明確（見警卷第17、18頁，院卷第13
      2至139頁），且經本院當庭勘驗裝設在告訴人之停車棚於
      110年5月11日13時20分許之監視器錄影影像檔，顯示：一
      名頭戴斗笠、身穿短袖白色上衣、深色長褲、深色鞋子之
      成年男子步行前往告訴人之停車棚，步行至畫面左側離開
      ，該處穿有黑色布簾之繩子斷裂，該名男子即自畫面左側
      出現，往畫面右下角步行，回頭看向該黑色布簾。該名男
      子步行至畫面左側，面向畫面左側，並伸出右手朝上方、
      前方舉（其舉止被電線桿遮蔽），隨後右手放入右側口袋
      。再將雙手環抱在胸前，往畫面下方離去等情，有本院勘
      驗筆錄1份、監視器錄影影像擷圖8張在卷可稽（見院卷第
      79、80、89至96頁），又此部分事實為被告所不爭執（見
      院卷第83頁），堪以認定。
　　⒉於前揭時間、地點，割斷告訴人架設於停車棚上方之棚架
      拉繩之成年男子即為被告等情，業經證人潘正義於本院審
      理時證稱：我於110年5月11日13時20分許，在我上址住處
      內陪我妻子做運動，我從屋內清楚看到被告身穿白色上衣
      、頭戴斗笠，自其上址住處直接走到我的車輛旁邊，持工
      具剪我的棚架拉繩。我在我上址住處騎樓看向停車棚，親
      眼看到被告將我的棚架拉繩割斷。被告持不明工具，手一
      動，該拉繩就斷掉等語（見院卷第132至139頁），復向本
      院陳報：被告於110年5月11日17時10分許在我上址住處前
      持手機向我錄影等語（見院卷第107、108頁），並提出手
      機錄影影像檔案，嗣經本院勘驗，顯示：一名頭戴斗笠、
      身穿短袖白色上衣、深色長褲、深色洞洞塑膠鞋之成年男
      子面對鏡頭，舉起手機做拍攝狀，並向前走動2步。鏡頭
      往右下移開，復往左上對準室外，該名男子背對鏡頭往前
      行走等節，有本院勘驗筆錄1份、手機錄影影像擷取畫面8
      張在卷可稽（見院卷第80、81、97、98、113至123頁）。
      依前揭手機錄影影像擷取畫面，顯示：該名男子鼻頭寬廣
      、嘴唇單薄、有明顯法令紋、中等身材等情，有前揭手機
      錄影影像擷圖8張存卷可查（見院卷第97、98、113至123
      頁），對照被告係單眼皮、上嘴唇較下嘴唇薄、且無明顯
      唇峰、鼻頭寬廣、有明顯法令紋、中等身材之身體特徵相
      符，此有本院勘驗筆錄及當庭拍攝之照片3張附卷可參（
      見院卷第131、153至157頁），可知被告之各項身體特徵
      與告訴人於110年5月11日17時10分許，在其住處前拍攝之
      男子確有高度之相似性，足證前揭手機錄影影像檔案中之
      男子確為被告。據上，被告於110年5月11日17時10分許頭
      戴斗笠、身穿短袖白色上衣、深色長褲、深色洞洞塑膠鞋
      ，經比對與案發當日停車棚內監視器錄影影像之人，特徵
      亦相符。復參以證人潘正義於本院審理時證稱：自被告於
      106年3月購買屏東縣○○市○○路0巷00○00號民宅後，我就與
      被告認識，被告平常不住在該處，有時10幾天去一趟，有
      時2至3天去一趟。我們之前經過好幾次訴訟，所以我能確
      定剪斷我的棚架拉繩之人是被告等語（見院卷第132至139
      頁），衡以證人潘正義與被告之妻自106年3月開始比鄰而
      居，證人潘正義與被告曾多次、近距離見面，則證人潘正
      義對於被告面容、身形當知悉甚詳，應可排除誤認之虞，
      是依證人潘正義前揭證述及前揭手機錄影影像、停車棚之
      監視器錄影影像勘驗結果，可見證人潘正義所證確有其事
      ，堪認毀損告訴人潘正義上開拉繩之人即為被告。是被告
      空言辯稱：本案與我無關，不是我云云，當屬臨訟卸責之
      詞，礙難採信。
　　⒊證人潘正義於111年3月8日本院審理時雖證稱：前揭手機錄
      影影像檔案係被告持石頭砸我住處玻璃大門那天下午，持
      手機向我拍攝等語（見院卷第138頁），然依證人潘正義
      於110年7月12日報案並將前揭手機錄影影像檔案提供予警
      方時，稱該檔案係於110年5月11日17時11分許所拍攝等情
      ，有職務報告、前揭手機錄影影像擷圖1張在卷足憑（見
      警卷第9、37頁），並向本院陳明：前揭手機錄影影像檔
      案是110年5月11日17時10分許，被告持手機走到我住處前
      拍攝等語，有證人潘正義於111年1月28日提出之刑事毀損
      補呈證據狀1份存卷可查（見院卷第107、108頁），可知
      前揭手機錄影影像檔案應係證人潘正義於110年5月11日17
      時10分許，在其上址住處前所拍攝所拍攝無訛。考量證人
      潘正義於111年3月8日本院作證時，與案發時間已時隔相
      當時日，其就部分細節無法清楚記憶無誤，尚屬情理之常
      ，無從憑此認定證人潘正義上開證述不實。
　㈢如事實欄㈡部分：
　　⒈告訴人上址住處之玻璃大門於110年7月12日14時35分許遭
      某成年男子撿拾路邊石頭1顆，砸向該門，致該門破裂損
      壞等情，業據證人潘正義於警詢、偵查及本院審理時證述
      明確（見警卷第15、16頁，偵卷第31至34頁，院卷第132
      至139頁），且經本院當庭勘驗裝設在告訴人上址住處前
      ，於110年7月12日14時34分許之監視器錄影影像檔，顯示
      ：一名頭戴斗笠、身穿短袖白色上衣、深色長褲之成年男
      子自畫面右下角出現，步行往畫面右側離去。該名男子在
      畫面右側徘徊。同日14時35分許，該名男子自畫面右側步
      行至畫面右下角，低頭搖動畫面右下方鋪有藍、白色相間
      布之腳踏車後，往畫面右下角離去。再自畫面右下角出現
      ，以右手做丟擲狀，朝畫面右下角丟，旋即往畫面右下角
      離去等情，有本院勘驗筆錄1份、監視器錄影影像擷取畫
      面12張在卷可稽（見院卷第81、82、99至104頁），又此
      部分事實為被告所不爭執（見院卷第83頁），堪以認定。
　　⒉於前揭時間、地點，撿拾路邊石頭1顆，砸向告訴人上址住
      處之玻璃大門，致該玻璃大門破裂損壞之成年男子即為被
      告等情，業經證人潘正義於本院審理時證稱：我於110年7
      月12日14時34分許與我妻子在我上址住處內玻璃大門旁，
      我看到被告到其住處後，將機車停好再出來，復進去其住
      處，又出來往屋簷走，屋簷下有小石頭，被告將小石頭撿
      起來就往我住處玻璃大門丟，玻璃就破掉了等語（見院卷
      第132至139頁），比對證人潘正義提供之前揭手機錄影影
      像檔案，與前揭告訴人上址住處前之監視器錄影影像檔，
      砸破告訴人上址住處之玻璃大門之男子同穿著短袖白色上
      衣、深色長褲，與被告於110年5月11日之衣著特徵相符。
      酌以證人潘正義於本院審理時證稱：因為我與被告自106
      年認識迄今，被告時常佩戴斗笠，我認得出來是被告等語
      （見院卷第132至139頁），考量證人潘正義與被告於案發
      當時認識已逾4年，證人潘正義對於被告之身形、穿著特
      徵應當知悉，足認砸破告訴人上址住處之玻璃大門之男子
      確為被告。關此，被告空言否認其為前揭監視器所錄得之
      人云云，為事後卸責辯詞，要非可採。
　㈣綜上，本案事證已臻明確，被告所辯之詞，均非可採，被告
    上開毀損犯行，均堪認定，應依法論科。 
二、論罪科刑： 
　㈠核被告如事實欄㈠、㈡所為，均係犯刑法第354條之毀損他人
    物品罪。
　㈡審酌被告因與告訴人關係不睦而為本案犯行之犯罪動機非善
    ；再考量被告未曾因觸犯刑律經論罪處刑乙節，有臺灣高等
    法院被告前案紀錄表在卷可按，素行尚可；復斟之被告已與
    告訴人達成和解，並已修復告訴人上址住處大門玻璃等情，
    有本院和解筆錄1份附卷可佐（見院卷第105、106頁），然
    被告始終飾卸辯詞，犯罪後之態度非佳；又酌以被告毀損之
    前揭物品之價值、犯罪所生損害、犯罪手段；兼衡被告自承
    之智識程度、經濟及家庭生活狀況（見院卷第144頁）等一
    切情狀，分別量處如主文所示之刑，併依刑法第41條第1項
    前段，均諭知如主文所示易科罰金之折算標準。復本於罪責
    相當性之要求，在外部性及內部性界限範圍內，綜合斟酌被
    告前揭犯罪行為之不法與罪責程度，及對其施以矯正之必要
    性，依刑法第51條第6款規定，定其應執行刑如主文所示，
    併依刑法第41條第1項前段之規定，諭知易科罰金之折算標
    準。
三、沒收
　  按供犯罪所用，屬於犯罪行為人者，得沒收之，刑法第38條
    第2項前段定有明文。扣案之石頭1顆，雖為被告如事實欄㈡
    所示犯行所用之物乙節，業據證人潘正義於本院審理時證述
    明確（見院卷第132至139頁），惟該石頭係被告在路邊撿拾
    ，非為被告所有，爰不予宣告沒收。
據上論斷，應依刑事訴訟法第299條第1項前段，刑法第354條、
第41條第1項前段、第51條第6款，刑法施行法第1條之1第1項、
第2項前段，判決如主文。
本案經檢察官黃薇潔提起公訴，檢察官吳政洋到庭執行職務。
中　　華　　民　　國　　111 　年　　4 　　月　　6 　　日
                  刑事第四庭  法  官 李宛臻
以上正本證明與原本無異。
如不服本判決應於收受判決後20日內向本院提出上訴書狀，並應
敘述具體理由；其未敘述上訴理由者，應於上訴期間屆滿後20日
內向本院補提理由書（均須按他造當事人之人數附繕本）「切勿
逕送上級法院」。
中　　華　　民　　國　　111 　年　　4 　　月　　6 　　日
                              書記官  蔡語珊　　　　
附錄本案論罪科刑法條：刑法第354條。
刑法第354條
毀棄、損壞前二條以外之他人之物或致令不堪用，足以生損害於
公眾或他人者，處二年以下有期徒刑、拘役或一萬五千元以下罰
金。